【裁判字號】    89,毒抗,178
【裁判日期】    890531
【裁判案由】    觀察、勒戒
【裁判全文】
臺灣高等法院臺南分院刑事裁定            八十九年度毒抗字第一七八號    Ｃ
      抗  告  人
      即受處分人  甲  ○  ○
右抗告人因觀察、勒戒案件，不服臺灣臺南地方法院中華民國八十九年三月十五日裁
定（八十九年度毒聲字第九００號）提起抗告，本院裁定如左：
      主      文
抗告駁回
      理      由
一、本件抗告意旨略以：抗告人因長期服用糖尿病藥劑，可能含有可待因等成分，致
    尿液檢驗結果呈陽性反應，另警所指抗告人持有二包二級毒品安非他命，乃被陷
    害，蓋因糖尿病患者若再吸食毒品，只會加重病情，且亦無資力購買毒品等語云
    云。
二、經查：（一）抗告人甲○○於八十九年一月十三日或前二日，在不詳地點施用第
    二級毒品安非他命，為警於八十九年一月十三日在臺南縣佳里鎮民安里同安寮七
    十七之二十七號處查獲，雖抗告人否認有吸毒情事，惟抗告人尿液經送驗後呈第
    二級毒品安非他命陽性反應，有高雄市政府衛生局出具之八十九年一月二十一日
    高衛試煙字第一二三號尿液檢驗單附卷可稽，此外，復有抗告人甲○○所持有而
    為警查獲之第二級毒品安非他命二小包一‧六公克扣案可證。（二）依附卷之高
    雄市政府衛生局尿液檢驗報告所示，本件尿液檢測係採「免疫學分析法」及「Ｔ
    ＯＸＩ—ＬＡＢ」方法二者加以比對確認，復依行政院衛生署藥物食品檢驗局於
    八十四年二月二十二日藥檢一字第八四○○六三九號函所示：依ＡＢＵＳＩＧＮ
    （屬免疫學分析法）原廠提供資料顯示，該產品對尿液中除甲基安非他命外之其
    他藥物，有可能呈甲基安非他命陽性反應，但尿液檢驗單位若再以ＴＯＸＩ—Ｌ
    ＡＢ乙醛檢驗尿液，應可剔除上述偽陽性反應，因而高雄市政府衛生局既以免疫
    學分析法及ＴＯＸＩ—ＬＡＢ方法二者加以比對確認，是除非抗告人確有施用第
    二級毒品安非他命之情事，否則經上揭之免疫學分析法及ＴＯＸＩ—ＬＡＢ方法
    檢驗確認，抗告人之尿液檢測應不可能出現甲基安非他命陽性反應，是抗告人甲
    ○○施用第二級毒品安非他命之犯行洵堪認定。（三）原審爰依毒品危害防制條
    例第二十條第一項及觀察、勒戒處分執行條例第三條第一項規定，裁定將抗告人
    送勒戒處所觀察、勒戒。核其認事用法，均無不當，裁定亦稱妥適。抗告人之抗
    告意旨猶執前詞以否認有吸食安非他命情事，為無理由，應予駁回。
三、據上論斷，依刑事訴訟法第四百十二條，裁定如主文。
中    華    民    國      八十九      年      五      月      三十一    日
                                  臺灣高等法院臺南分院刑事第六庭
                                      審判長法官  林    金    村
                                            法官  徐    宏    志
                                            法官  顏    基    典
右正本證明與原本無異。
不得再抗告。
                                      法院書記官  呂    嘉    文
中    華    民    國      八十九      年      六      月      一        日


司法院資訊處製作；財團法人民間司法改革基金會備份。
